【裁判字號】    97,聲,443
【裁判日期】    970828
【裁判案由】    聲明異議
【裁判全文】
臺灣嘉義地方法院民事裁定  97年度聲字第443號
聲明異議人  行政院國軍退除役官兵輔導委員會嘉義榮民服務處
法定代理人  乙○○
相  對  人  甲○○
                        號七樓.
上列當事人間聲請支付命令事件，異議人對於中華民國97年7月
29日本院97年度司促字第10554號裁定聲明異議，本院裁定如下
：
    主  文
聲明異議駁回。
聲請程序費用由聲請人負擔。
    理  由
一、本件聲明異議人主張：其係榮民郭家盛之遺產管理人，而郭
    家盛與相對人間民事事件，經鈞院95年度聲字87號民事裁定
    核定聲明異議人因管理遺產所支出之必要費用為新台幣80,0
    20元，乃聲請發支付命令請求相對人給付該筆費用。然鈞院
    以支付命令卷內所附資料尚難證明聲明異議人對相對人確有
    債權，予以駁回，爰於法定期間聲明異議等語。
二、聲明異議人主張之上開事實，固據其提出本院97年度司促字
    第10554號裁定、95年度家聲字第87號核定遺產管理費裁定
    、遺款管理收支明細表、本院執行處之執行命令、相對人之
    領據及國庫專戶存款支票、臺灣高等法院臺南分院94年度上
    易字第33號民事判決等影本附卷可稽，堪信屬實。惟本院核
    閱97年度司促字第10554號卷內所附之支付命令聲請狀，其
    聲請人並非記載為聲明異議人，而係記載聲明異議人之法定
    代理人「乙○○」為債權人，然聲明異議人與自然人乙○○
    為不同之權利主體，聲明異議人既非屬本院97年度司促字第
    10554號裁定之當事人，其向本院聲明異議，已於法不合；
    況依前揭支付命令卷內所附資料，亦難認支付命令聲請人乙
    ○○對相對人有何債權存在。從而，聲請人乙○○向本院聲
    請支付命令，依卷內資料既難認其對相對人確有債權，則原
    裁定以聲請不合法為由駁回聲請，洵無不合，聲明異議人既
    非前揭支付命令之當事人，其向本院提起聲明異議，於法未
    合，其聲明異議自應予駁回。
三、末按，「支付命令之聲請，不合於第508條至第511條之規定
    ，或依聲請之意旨認債權人之請求為無理由者，法院應以裁
    定駁回之；就請求之一部不得發支付命令者，應僅就該部分
    之聲請駁回之。前項裁定，不得聲明不服」，民事訴訟法第
    513條規定甚明。本件聲明異議人之聲明異議既經駁回，揆
    諸前揭規定，自不得聲明不服，併此敘明。
四、依民事訴訟法第95條、第78條，裁定如主文。
中    華    民    國    97    年    8     月    28    日
                  民二庭法  官  林中如
以上正本係照原本作成。
本件依民事訴訟法第513條第2項規定不得聲明不服。
中    華    民    國    97    年    8     月    28    日
                        書記官  林柑杏


司法院資訊處製作；財團法人民間司法改革基金會備份。
